臺灣臺中地方法院民事裁定
111年度中簡字第2886號
原      告  王瑋虹  

訴訟代理人  張思涵律師
被      告  游金鳳  

            林玟妡  

上列當事人間請求確認轉讓行為無效等事件，本院裁定如下： 
    主  文
本件訴訟標的價額核定為新臺幣1,800,000元。
原告應於收受本裁定後5 日內再補繳第一審裁判費新臺幣17,270
 元，如逾期未補繳，即駁回原告之訴。
    理  由
一、按訴訟標的之價額，由法院核定；核定訴訟標的之價額，以
    起訴時之交易價額為準；無交易價額者，以原告就訴訟標的
    所有之利益為準；以一訴主張數項標的者，其價額合併計算
    之。但所主張之數項標的互相競合或應為選擇者，其訴訟標
    的價額，應依其中價額最高者定之，民事訴訟法第77條之1 
     第1、2項、第77條之2 第1 項分別定有明文。次按債權人
    主張債務人詐害其債權，依民法第244 條規定提起撤銷詐害
    行為之訴者，債權人行使撤銷權之目的，在使其債權獲得清
    償，故應以債權人因撤銷權之行使所受利益為準，原則上以
    債權人主張之債權額，計算其訴訟標的價額；但被撤銷法律
    行為標的之價額低於債權人主張之債權額時，則以該被撤銷
    法律行為標的之價額計算（最高法院99年度台抗字第222 號
    裁判意旨參照）。又訴訟標的之價額不能核定者，則應以民
    事訴訟法第466 條所定不得上訴第三審之最高利益額數加10
    分之1 定之，此觀之民事訴訟法第77條之12規定即明。
二、本件原告先位聲明為：㈠確認被告間就益光家具工廠（統一
    編號00000000）所為出資額轉讓行為無效。㈡被告林玟妡應
    將在臺中市政府經濟發展局就益光家具工廠所為之負責人變
    更登記予以塗銷，並回復登記負責人為被告游金鳳。備位聲
    明為：㈠被告間就益光家具工廠（統一編號00000000）所為
    出資額轉讓行為應予撤銷。㈡被告林玟妡應將在臺中市政府
    經濟發展局就益光家具工廠所為之負責人變更登記予以塗銷
    ，並回復登記負責人為被告游金鳳。
　⒈查原告先位聲明訴訟標的價額除確認被告間就益光家具工廠
    出資額新臺幣（下同）15萬元之價額外，本件訴訟所得之利
    益尚包含益光家具廠房、家具之價值，此部分價值無法特定
    ，並經原告於民國111 年9 月26日本院調查庭當庭以言詞記
    明筆錄在卷，是此部分訴訟標的價額即依民事訴訟法第77條
    之12規定，其標的價額以民事訴訟法第466 條所定不得上訴
    第三審之最高利益額數加計10分之1，即以165 萬元核定，
    加計上開金額15萬元，是本件訴訟標的價額核定為180萬元
    。
　⒉次查，原告請求之先、備位聲明標的價額均為出資額之價額1
    5萬元，加計本件訴訟倘經認定為無效或撤銷後，原告所得
    益光家具廠房、家具之利益165 萬元，共計為180 萬元。又
    不論原告主張先、備位聲明為何，均低於其主張之債權額80
    0 萬元。揆諸前揭法條之規定，就本件原告先位、備位訴訟
    之標的價額比較後，其價額相同，則本件訴訟標的價額應核
    定為180 萬元，應徵第一審裁判費18,820元，扣除原告先前
    已繳納1,550 元，原告應再補繳17,270元（計算式：00000－
    0000＝17270）。
三、茲依民事訴訟法第249條第1項但書之規定，限原告於收受本
    裁定送達5日內補繳，逾期不繳，即駁回其訴，特此裁定。
中　　華　　民　　國　　111 　年　　10　　月　　17　　日
                  臺灣臺中地方法院臺中簡易庭
                              法　官　陳航代
以上正本係照原本作成。
如不服本裁定關於核定訴訟標的價額部分，應於送達後10日內向
本院提出抗告狀，並繳納抗告費新臺幣1000元；關於命補繳裁判
費部分，不得抗告。　　　　　　　　　　　　　　　　　
中　　華　　民　　國　　111 　年　　10　　月　　17　　日
                              書記官  王梓芸